【裁判字號】    94,訴,592
【裁判日期】    951215
【裁判案由】    違反槍砲彈藥刀械管制條例
【裁判全文】
臺灣彰化地方法院刑事判決               94年度訴字第592號
公  訴  人  臺灣彰化地方法院檢察署檢察官
被      告  乙○○
                    （現另案於臺灣臺中監獄執行中）
選任辯護人  柯開運律師
被      告  甲○○原名李政發.
選任辯護人  何志揚律師
上列被告等因違反槍砲彈藥刀械管制條例等案件，經檢察官提起
公訴（九十四年度偵字第一五七八號），暨追加起訴（九十四年
度偵字第四０三０號），本院判決如下：
    主    文
乙○○共同未經許可，寄藏手槍，處有期徒刑伍年陸月，併科罰
金新臺幣拾萬元，罰金如易服勞役，以新臺幣壹仟元折算壹日；
扣案之義大利ＴＡＮＦＯＧＬＩＯ廠ＣＯＭＢＡＴ型口徑九ｍｍ
制式半自動手槍壹支（含彈匣壹個，槍枝管制編號000000
0000號）及口徑九ｍｍ制式子彈拾壹顆均沒收。
甲○○共同未經許可，寄藏手槍，累犯，處有期徒刑伍年陸月，
併科罰金新臺幣拾萬元，罰金如易服勞役，以新臺幣壹仟元折算
壹日；扣案之義大利ＴＡＮＦＯＧＬＩＯ廠ＣＯＭＢＡＴ型口徑
九ｍｍ制式半自動手槍壹支（含彈匣壹個，槍枝管制編號000
0000000號）及口徑九ｍｍ制式子彈拾壹顆均沒收。又連
續以加害生命、身體之事，恐嚇他人致生危害於安全，累犯，處
有期徒刑陸月。應執行有期徒刑伍年拾月，併科罰金新臺幣拾萬
元，罰金如易服勞役，以新臺幣壹仟元折算壹日；扣案之義大利
ＴＡＮＦＯＧＬＩＯ廠ＣＯＭＢＡＴ型口徑九ｍｍ制式半自動手
槍壹支（含彈匣壹個，槍枝管制編號0000000000號）
及口徑九ｍｍ制式子彈拾壹顆均沒收。
    犯罪事實
一、緣乙○○與甲○○係朋友關係。乙○○前因違反懲治盜匪條
    例案件，經臺灣高等法院臺中分院以八十六年度上更(一)字
    第一八四號判決，判處有期徒刑十二年，褫奪公權五年，復
    經最高法院以八十七年度臺上字第五二九號判決駁回上訴確
    定，於民國九十一年九月五日假釋付保護管束，惟於假釋期
    間因另案遭撤銷假釋，現於臺灣臺中監獄執行所餘殘刑（不
    構成累犯）。甲○○則因殺人未遂案件，經臺灣高等法院臺
    中分院以八十九年度上更(二)字第一三０號判決，判處有期
    徒刑四年六月，褫奪公權三年確定，甫於九十一年八月二日
    執行完畢。
二、詎乙○○與甲○○均猶不知悔改，皆明知未經中央主管機關
    許可，不得持有、寄藏槍砲彈藥刀械管制條例所管制之槍彈
    ，因乙○○之姓名年籍不詳、綽號「阿生」之成年友人於九
    十四年二月二十一日（起訴書誤載為二十二日）起回溯五、
    六日內之某時點，攜同伊自不詳時間起，未經許可，所持有
    之義大利ＴＡＮＦＯＧＬＩＯ廠ＣＯＭＢＡＴ型口徑九ｍｍ
    制式半自動手槍一支（含彈匣一個，槍枝管制編號0000
    000000號）及口徑九ｍｍ制式子彈十四顆，至乙○○
    位於彰化縣花壇鄉○○街一四０巷四六弄十八號住處，委託
    乙○○代為藏置，乙○○雖允受託藏放上開槍彈，惟因顧慮
    其尚於假釋中，為免遭警方查獲而撤銷假釋，乃於同日二十
    三時許，帶同「阿生」至彰化縣大村鄉○○村○○路一八一
    號甲○○住處，並與甲○○共同基於未經許可，寄藏手槍及
    子彈之犯意聯絡，推由甲○○受領保管「阿生」所交付之上
    開手槍及子彈，並自斯時起共同藏放上開槍彈於甲○○之車
    輛。嗣於同年二月二十一日十六時許，乙○○、李政發共同
    持上開手槍、子彈，至彰化縣和美鎮○○路三十號尋訪友人
    林敏龍，適為警於同日十七時十分許，持搜索票前往林敏龍
    上址住所進行搜索，當場扣得上開義大利ＴＡＮＦＯＧＬＩ
    Ｏ廠ＣＯＭＢＡＴ型口徑九ｍｍ制式半自動手槍一支（含彈
    匣一個，槍枝管制編號0000000000號）及口徑九
    ｍｍ制式子彈十四顆（因鑑驗試射三顆，僅餘十一顆），而
    查獲上情。
三、甲○○因伊兄李證菴經營之「政達營造股份有限公司」（下
    稱政達公司）向彰化縣政府承包之「彰化市南郭坑溪南郭橋
    兩側親水景觀工程（河道整治及污水截流）」之施工品質及
    進度未達完工階段而未經核准申報完工，竟另基於恐嚇他人
    之概括犯意，先於九十四年一月二十五日十六時許，在彰化
    縣彰化市○○路之自來水廠前工地，以言詞向彰化縣政府工
    務局委託監造之「龍楹工程顧問有限公司」（下稱龍楹公司
    ）工程監造人丙○○恫稱：「要保重一點」等語，致丙○○
    心生畏懼，而危害丙○○之安全；復於同年月二十七日十五
    時、同年月二十八日十三時五十九分及十六時十五分許，以
    門號0000000000號行動電話，撥打至丙○○之門
    號0000000000號行動電話，恐嚇丙○○如不前往
    政達公司拿取申報完工資料，要讓丙○○「死得很難看」，
    並要脅丙○○「將至龍楹公司找他，要讓他更難看」等語，
    使丙○○心感恐懼，致危害於安全；又於同年月三十一日十
    時三十分許，再以前揭行動電話致電丙○○，問明丙○○身
    處上開工地後，即開車前往該工地找尋丙○○，並持不詳玩
    具槍一支（未據扣案，無證據證明有殺傷力），在丙○○面
    前拉槍機作勢欲開槍射擊，以加害生命、身體之事恐嚇丙○○，令丙○○心生畏懼，致生危害於安全。
四、案經彰化縣警察局北斗分局報告臺灣彰化地方法院檢察署檢
    察官偵查起訴暨追加起訴。
    理    由
壹、程序方面：
    按於第一審辯論終結前，檢察官得就與本案相牽連之犯罪追
    加起訴，為刑事訴訟法第二百六十五條第一項所明定。檢察
    官於本案被告甲○○被訴違反槍砲彈藥刀械管制條例案件審
    理中，就被告另於九十四年一月二十五日至三十一日間，涉
    犯對被害人丙○○恐嚇危害安全罪嫌部分移請本院併案審理
    ，蒞庭檢察官復於本案言詞辯論終結前，就被告此部分恐嚇
    罪嫌，於本院九十五年十二月一日審判期日，以言詞追加起
    訴，經核係一人犯數罪之相牽連案件，依前開法條及同法第
    七條第一款規定，於法並無不合，合先敘明。
貳、實體方面：
一、認定犯罪事實所憑之證據及理由：
(一)違反槍砲彈藥刀械管制條例部分：
    訊據被告甲○○對於上開犯罪事實二之事實，於警詢、偵查
    、本院準備程序及審理時均坦承不諱，被告乙○○則於本院
    審理時，矢口否認有此部分所載共同寄藏槍彈之犯行，辯稱
    ：其只是帶「阿生」到甲○○住處，由「阿生」直接將扣案
    槍彈交給甲○○，其並未碰觸該槍彈，無共同寄藏槍彈云云
    。經查：
  1.被告乙○○業於九十四年二月二十二日偵訊時自承：槍是五
    、六天前有一朋友從水里拿到其在彰化花壇的家，說要寄放
    在其這邊，其有跟朋友說還在假釋期間，不能放槍，但朋友
    一直拜託其，因其那段期間在甲○○那邊工作，所以拜託甲○○讓槍先放在他那邊，其要去工作時，拿給甲○○等語（
    見臺灣彰化地方法院檢察署九十四年度偵字第一五七八號卷
    第三三頁），核與被告甲○○於同日偵查時供承：槍是乙○○在五、六天前交給伊的，乙○○交槍給伊時，有和別人來
    等詞大致相符（見同上偵卷第三二頁），且被告乙○○、甲○○於本院準備程序時亦一致供承上情無訛，復有扣案之制
    式半自動手槍一枝（含彈匣一個，槍枝管制編號00000
    00000號）及制式子彈十四顆（經送鑑後試射三顆，僅
    餘十一顆）可資佐證。而該等扣案槍、彈經送請內政部警政
    署刑事警察局以性能檢驗法、制式子彈試射法、電解腐蝕法
    及比對顯微鏡比對法鑑驗結果，認：制式九０手槍一支（槍
    枝管制編號0000000000號），係義大利ＴＡＮＦ
    ＯＧＬＩＯ廠製ＣＯＭＢＡＴ型口徑九ｍｍ制式半自動手槍
    ，機械性能良好，可擊發同口徑制式子彈，具殺傷力；另子
    彈十四顆（試射三顆），均係口徑九ｍｍ制式子彈，均具殺
    傷力等情，有該局九十四年三月十一日刑鑑字第０九四００
    二七七五０號槍彈鑑定書一件在卷可稽（見同上偵卷第四四
    至四七頁）。至被告甲○○之選任辯護人雖為被告辯護稱：
    該等扣案手槍並無槍管編號，應屬改造槍枝云云。然查，扣
    案之義大利ＴＡＮＦＯＧＬＩＯ廠ＣＯＭＢＡＴ型口徑九ｍ
    ｍ制式半自動手槍一支（槍枝管制編號000000000
    0號），經檢視結果，未發現槍管編號，亦未發現槍管有改
    造情形；且並非所有制式槍枝之槍管、槍身均有編號，亦有
    少數制式槍枝沒有編號，一般須視槍枝之廠牌、型號而定，
    本案送鑑槍枝從實務經驗、外觀、來福線、打印字樣等綜合
    判斷，整體性非常完整，並非改造槍枝乙節，亦有卷附內政
    部警政署刑事警察局九十五年九月六日刑鑑字第０九五０一
    ００五六二號函、本院九十五年十二月一日電話洽辦公務記
    錄單各一紙足佐，此為鑑定機關本於專業知識及經驗所得之
    結論，自可憑採，是以，選任辯護人前揭辯護，尚屬無據。
    此外，復有查獲照片十四幀在卷可參，足認被告二人前揭自
    白與事實相符，堪予採信。
  2.被告乙○○雖於本院審理時，翻異前詞稱：其只有介紹「阿
    生」將槍彈交給甲○○，並無共同寄藏槍彈之行為云云。惟
    查：
    (1)刑事訴訟法第一百五十六條第二項「被告或共犯之自白，
      不得作為有罪判決之唯一證據，仍應調查其他必要之證據
      ，以察其是否與事實相符。」。立法目的乃欲以補強證據
      擔保自白之真實性，亦即以補強證據之存在，藉之限制自
      白在證據上之價值，防止偏重自白，發生誤判之危險。而
      所謂「補強證據」，係指除該自白或不利於己之陳述本身
      之外，其他足資證明自白或不利於己之陳述所指之犯罪事
      實確具有相當程度真實性之證據而言，雖其所補強者，非
      以犯罪事實之全部為必要，但亦須因補強證據與自白之相
      互利用，本於推理作用，在客觀上足以使人對該犯罪事實
      獲得確信之心證者，即足當之。換言之，補強證據本身目
      的並不在於單獨推論某犯罪事實存在，而是在於作為自白
      或不利供述是否與事實相符之支撐或檢驗而已。查被告乙○○前揭於偵查中不利於己之供述，核與被告甲○○所供
      等情相符，已如前述；再者，參諸被告甲○○於本院九十
      五年十一月七日審判期日時，以證人身分具結證述：是乙○○跟「阿生」一起拿槍彈過來，因為伊不認識「阿生」
      ，也沒見過，是乙○○帶阿生過來，到底是誰交給伊，時
      間太久已不記得，應該就是偵查筆錄時所述為真實（即槍
      枝是乙○○交給伊的），當時「阿生」和乙○○都有說槍
      枝要先寄放在伊這邊，伊與乙○○交情很好，如果不是乙○○拜託，伊不會同意幫「阿生」寄藏槍彈，槍彈放了四
      、五天後，伊要拿去還給「阿生」，就電話聯絡乙○○等
      語明確（見本院卷九十五年十一月七日審判筆錄第七至九
      頁）。而被告乙○○既允為受藏上開槍彈，嗣即帶同「阿
      生」至被告甲○○家中，並於交付過程中在場全程參與，
      且被告甲○○須透過被告乙○○，始得將槍彈交還予「阿
      生」，足見被告乙○○已參與本件寄藏槍彈之構成要件事
      實，確與被告甲○○具有共同寄藏槍彈之犯意聯絡及行為
      分擔無訛。此外，復有扣案槍彈及卷附現場查獲照片等補
      強證據存在，而上開補強之事證，與被告乙○○不利供述
      相互利用，均足以支撐並說明被告乙○○自承扣案槍彈為
      其與被告甲○○為「阿生」藏放於查獲地之事實，足證被
      告乙○○上開於偵訊、本院準備程序時之自白與事實相符
      ，而可採信。
    (2)又衡諸一般常情，刑事被告若真係事不關己，或扣案之違
      禁物與自己毫無關聯，只有可能不斷否認犯罪，將案件與
      自己撇清關係，疏難想像會在實際上事不關己或扣案違禁
      物與自己無關之情況下，將案件攬在自己身上。況且，被
      告乙○○其前自承有為「阿生」寄藏槍枝、子彈一節，又
      有上開補強證據可佐，並非毫無根據，更難認被告乙○○
      原始供述內容，有何任意編纂不實之處，故被告乙○○於
      本院審理時所辯，當屬事後發現涉案刑責甚重，意在翻異
      前詞所為，核無足採。至被告甲○○於本院審理時，雖曾
      供陳槍彈是「阿生」交給伊的，不是乙○○拿給伊的云云
      ，不僅與被告甲○○歷次供述相佐，亦與其於本院審判期
      日中，以證人身分證稱係被告乙○○交槍彈給伊等供述不
      符，顯屬迴護被告乙○○之詞，不足採信。
    (3)綜上，本案犯罪事實二部分之事證明確，被告乙○○與被
      告甲○○共同寄藏上開槍枝、子彈之犯行，堪以認定。
(二)恐嚇危害安全部分：
    上開犯罪事實三之事實，業據被告甲○○於本院審理時坦承
    不諱，核與被害人丙○○指述之被害經過相符，復有通聯調
    閱查詢單附卷可稽。足證被告甲○○之自白與事實相符。按
    刑法第三百零五條之恐嚇罪，所稱以加害生命、身體、自由
    、名譽、財產之事，恐嚇他人者，係指以使人生畏怖心為目
    的，而通知將加惡害之旨於被害人而言。所謂「加害」，並
    不以言詞為限，包括身體之動作、語氣、表情．．．等一切
    足以使人生畏佈心之強暴、脅迫行為在內。且恐嚇者，亦僅
    以通知加害之事使人恐佈為已足，不必果有加害之意思，更
    不須有實施加害之行為。蓋恐嚇罪之判斷重點，實係在於被
    告之行為是否足以使人心生畏懼，致危害安全。至於被害人
    是否心生畏懼，亦應本於社會客觀經驗法則以為判斷基準，
    最高法院五十二年臺上字第七五一號判例、七十五年度臺上
    字第五四八○號判決意旨足資參照。本案被害人丙○○既明
    確陳稱因被告甲○○上開犯罪事實三所載行為而感到害怕，
    且被告甲○○以言詞稱「要保重一點」、「死得很難看」等
    語，復持槍在被害人丙○○面前拉槍機作勢開槍射擊之動作
    ，依客觀判斷，均有加害他人生命、身體之意，堪認被害人
    丙○○所述確有心生畏佈之情形，足可採信。不論被告甲○○當時內心中有無將加害之意思，事後雖無實施加害之行為
    ，然揆諸上揭判例、判決意旨，被告甲○○確已致被害人丙○○心生畏佈，亦事證明確，應依法論科。
二、新舊法比較部分：
(一)被告二人行為後，刑法業於九十四年一月七日修正，於同年
    二月二日公布，於九十五年七月一日施行。按行為後法律有
    變更者，適用行為時之法律，但行為後之法律有利於行為人
    者，適用最有利於行為人之法律，修正後即現行刑法第二條
    第一項訂有明文。又按比較新舊法，應就罪刑有關之共犯、
    未遂犯、想像競合犯、牽連犯、連續犯、結合犯，以及累犯
    加重、自首減輕暨其他法定加減原因（如身分加減）與加減
    例等一切情形，綜其全部罪刑之結果而為比較（最高法院九
    十五年五月二十三日第八次刑庭會議決議第一、(四)則可資參
    照）：
  1.刑法第二十八條關於共犯之規定，僅作文字修正，由原條文
    ：「二人以上共同實施犯罪行為者，皆為共犯」，修正為：
    「二人以上共同實行犯罪行為者，皆為共犯」，揆諸本條之
    修正理由旨在排除陰謀共同正犯、預備共同正犯之成立，對
    於著手後，共同實行犯罪構成要件行為者，修正前後規定均
    認應論以共同正犯，並無歧異。本案被告乙○○與甲○○間
    ，就違反槍砲彈藥刀械管制條例犯行，不論依修正前、後之
    規定，均應論以實行犯罪行為之共同正犯，是新舊法對被告
    二人而言並無有利或不利之情形。
  2.刑法第五十五條雖就想像競合犯增列但書之規定，然此但書
    規定係科刑之限制，僅為法理之明文化，非屬法律之變更，
    無庸依刑法第二條第一項為新舊法有利之比較（最高法院九
    十五年第八次刑事庭會議決議第五點第二項參照）。
  3.刑法第五十六條「連續數行為而犯同一之罪名者，以一罪論
    。但得加重其刑至二分之一」之規定，業經總統於九十四年
    二月二日修正公布刪除，並自九十五年七月一日施行，此刪
    除雖非犯罪構成要件之變更，但顯已影響行為人刑罰之法律
    效果，自屬法律有變更，依修正後刑法第二條第一項規定，
    比較新、舊法結果，以被告行為時法律即修正前刑法第五十
    六條連續犯之規定有利於被告（最高法院九十五年第八次刑
    事庭會議決議亦同此見解）。
  4.被告甲○○行為後，刑法第四十七條累犯之規定，亦於九十
    四年二月二日修正公布，並於九十五年七月一日施行，惟被
    告甲○○不論依修正前之刑法第四十七條，或修正後之刑法
    第四十七條第一項規定，均構成累犯，新、舊法對被告甲○○並無有利或不利之情形。
  5.被告行為後，刑法第三十三條第五款業於九十四年二月二日
    以華總一義字第○九四○○○一四九○一號令修正公布，並
    自九十五年七月一日起施行；修正後刑法第三十三條第五款
    規定「罰金：新臺幣一千元以上，以百元計算之。」，與修
    正前刑法第三十三條第五款規定「罰金：一元以上。」不同
    。比較新舊法結果，以舊法較有利於行為人，新法並無對被
    告較為有利之情形，故依刑法第二條第一項前段規定，本案
    關於槍砲彈藥刀械管制條例第七條第四項、第十二條第四項
    、刑法第三百零五條之法定刑罰金部分，自均應以行為時之
    法律即修正前刑法第三十三條第五款規定決定其罰金部分之
    法定刑，較有利於被告。
  6.再查被告行為後，業已增訂刑法施行法第一條之一，並規定
    ：「中華民國九十四年一月七日刑法修正施行後，刑法分則
    編所定罰金之貨幣單位為新臺幣。九十四年一月七日刑法修
    正時，刑法分則編未修正之條文定有罰金者，自九十四年一
    月七日刑法修正施行後，就其所定數額提高為三十倍。但七
    十二年六月二十六日至九十四年一月七日新增或修正之條文
    ，就其所定數額提高為三倍。」，是就現行刑法中，有關於
    罰金刑處罰之規定已有修正，惟經比較增訂之刑法施行法第
    一條之一與被告行為時之罰金罰鍰提高標準條例第一條前段
    、現行法規所定貨幣單位折算新臺幣條例第二條結果，二者
    規定適用之結果並無不同，亦無有利或不利之情形。
  7.關於定應執行刑之問題，被告甲○○行為後，刑法第五十一
    條第五款已修正數罪併罰定其應執行者：「宣告多數有期徒
    刑者，於各刑中之最長期以上，各刑合併之刑期以下，定其
    刑期。但不得逾三十年。」與舊法規定之數罪併罰定其應執
    行者：「宣告多數有期徒刑者，於各刑中之最長期以上，各
    刑合併之刑期以下，定其刑期。但不得逾二十年。」之規定
    有所不同，此為影響行為人刑罰之法律效果，是被告行為後
    法律已有所變更，經比較新舊法之結果，自以舊法規定之定
    應執行刑之上限為二十年對行為人較為有利。
  8.綜上所述，揆諸前揭最高法院決議及修正後刑法第二條第一
    項前段、後段規定之「從舊從輕」原則，本案被告乙○○、
    甲○○所犯未經許可寄藏手槍、子彈罪，暨被告甲○○恐嚇
    危害安全罪，經分別比較結果，自應適用被告行為時之法律
    ，即修正前之相關刑罰法律，對被告二人較為有利。
(二)被告乙○○、甲○○行為後，刑法第四十二條第二、三項關
    於易服勞役之折算標準及期限已有修正，因屬科刑規範事項
    之變更，其折算標準為裁判時所應諭知，自有就新舊法規定
    比較之必要，然因新舊刑法對易服勞役之折算標準，及易服
    勞役期限，規定各有不同，利與不利之情形互見，應就新舊
    法之規定綜合比較，以決定適用最有利於行為人之法律。修
    正前刑法第四十二條第二、三項係規定「易服勞役以一元以
    上三元以下，折算一日。但勞役期限不得逾六個月」、「罰
    金總額折算逾六個月之日數者，以罰金總額與六個月之日數
    比例折算」，其易服勞役之折算標準，依修正前罰金罰鍰提
    高標準條例第二條前段（該條文現已刪除）規定，係就其原
    定數額提高為一百倍折算一日，是依被告行為時之易服勞役
    折算標準，係以銀元三百元即新臺幣九百元折算一日；惟修
    正後刑法第四十二條第三、五項則規定為：「易服勞役以新
    臺幣一千元、二千元、三千元折算一日。但勞役期限不得逾
    一年」、「罰金總額折算逾一年之日數者，以罰金總額與一
    年之日數比例折算」，係以新臺幣一千元、二千元、三千元
    之標準折算一日。經比較新舊法，以新法之易服勞役折算標
    準較有利於被告，而以上易服勞役之折算標準為裁量權行使
    時方有適用比較適用之問題，自應擇有利於被告二人之規定
    為適用，並得予割裂適用。
三、論罪科刑部分：
    按槍砲彈藥刀械管制條例第七條第四項，第十一條第二項係
    將「持有」與「寄藏」為分別之處罰規定，則單純之「持有
    」，固不包括「寄藏」，但「寄藏」之受人委託代為保管，
    其保管之本身所為之「持有」，既係「寄藏」之當然結果，
    法律上自宜僅就「寄藏」行為為包括之評價，不應另就「持
    有」予以論罪，最高法院七十四年臺上字第三四００號判例
    可資參照。又槍砲彈藥刀械管制條例第七條第四項，係將持
    有與寄藏手槍罪為分別之處罰規定，而寄藏與持有，均係將
    物置於自己實力支配之下，僅寄藏必先有他人之持有行為，
    而後始為之受寄代藏而已，至其藏放時間之長短及有無其他
    目的，並不影響該已成立之罪責，此有最高法院九十二年度
    臺上字第三七０九號判決意旨可參。是核被告乙○○、甲○○就犯罪事實二所為，均係犯槍砲彈藥刀械管制條例第七條
    第四項未經許可寄藏手槍罪及同法第十二條第四項未經許可
    寄藏子彈罪；被告甲○○就犯罪事實三所為，另犯刑法第三
    百零五條之恐嚇危害安全罪。被告二人未經許可，持有手槍
    及未經許可，持有子彈等行為，乃分別屬其未經許可，寄藏
    手槍，及未經許可，寄藏子彈等行為之當然結果，均不另論
    罪。被告二人間就前開寄藏手槍、子彈犯行，均有犯意聯絡
    及行為分擔，依修正前刑法第二十八條規定，俱為共同正犯
    。被告乙○○、甲○○以一寄藏行為，同時觸犯上開寄藏手
    槍及寄藏子彈二罪名，為想像競合犯，皆應依修正前刑法第
    五十五條規定，各論以較重之未經許可，寄藏手槍罪處斷。
    被告甲○○連續多次恐嚇行為，時間緊接，觸犯構成要件相
    同之罪名，顯係基於概括犯意反覆為之，為連續犯，應依修
    正前刑法第五十六條之規定，論以一罪，並依法加重其刑。
    再被告甲○○所犯上開寄藏手槍、連續恐嚇危害安全二罪，
    犯意各別，行為互殊，應予分論併罰。查被告甲○○前因殺
    人未遂案件，經臺灣高等法院臺中分院以八十九年度上更（
    二）字第一三０號判決，判處有期徒刑四年六月，褫奪公權
    三年確定，甫於九十一年八月二日執行完畢等情，有臺灣高
    等法院被告前案紀錄表、臺灣彰化地方法院檢察署刑案資料
    查註紀錄表各一份在卷可按，其受有期徒刑之執行完畢，五
    年內再犯本案法定本刑有期徒刑以上之罪，均應依修正前刑
    法第四十七條論以累犯，並皆依法加重其刑，對於連續恐嚇
    部分並遞加之。爰審酌被告二人均明知未經主管機關許可不
    得寄藏槍彈，竟仍受託藏放，犯罪動機顯屬可議，且對社會
    治安存有潛在之危險，惟其等受託寄藏之槍、彈數目非鉅，
    犯罪手段未若一般持有槍砲彈藥類型犯罪之兇殘，亦非以加
    害良善為目的，且皆未持以另犯他罪，又被告甲○○除以言
    詞恐嚇被害人丙○○外，復持玩具槍作勢開槍，對被害人丙○○之身心造成巨大壓力，再被告乙○○就犯罪事實二部分
    ，嗣後翻異，砌詞否認，猶不知悔改，態度不佳，被告甲○○於偵審中大致供承犯行，顯有認錯悔過之意等一切情狀，
    分別量處如主文第一項、第二項所示之刑，並均就併科罰金
    部分依修正後刑法第四十二條第三項諭知易服勞役之折算標
    準；另就被告甲○○部分依修正前刑法第五十一條第五款規
    定定其應執行之刑，暨就併科罰金部分，諭知易服勞役之折
    算標準，以示懲儆。
四、扣案之義大利ＴＡＮＦＯＧＬＩＯ廠ＣＯＭＢＡＴ型口徑九
    ｍｍ制式半自動手槍一支（含彈匣一個，槍枝管制編號00
    00000000號）及口徑九ｍｍ制式子彈十一顆（扣案
    十四顆，送鑑後試射三顆），均係違禁物，依從刑附屬於主
    刑之原則，應依修正前刑法第三十八條第一項第一款之規定
    ，分別於被告乙○○、甲○○所宣告之刑後，宣告沒收之。
    至其餘三顆扣案之口徑九ｍｍ制式子彈，因囑託內政部警政
    署刑事警察局鑑驗，經試射擊發而失其子彈之結構及性能，
    不再具有殺傷力，業失其違禁物之性質，爰不另為沒收之諭
    知，附此敘明。
五、被告乙○○雖聲請傳喚證人林敏龍，以證明扣案槍枝非於被
    告乙○○住處查獲，惟前開事實與本案之待證事實無涉，應
    無傳訊之必要；又被告甲○○之選任辯護人聲請再函詢制式
    槍管是否都有編號乙節，然此部分業據內政部警政署刑事警
    察局鑑識科警員陳顯明回覆稱：並非所有制式槍枝之槍管、
    槍身均有編號，亦有少數制式槍枝沒有編號，一般須視槍枝
    之廠牌、型號而定，本案送鑑槍枝並非改造槍枝等語甚詳，
    業如前述，足見此部分待證事實已臻明確，無再調查之必要
    ，爰分別依刑事訴訟法第一百六十三條之二第二項第二、三
    款，駁回被告乙○○及辯護人之聲請。
據上論斷，應依刑事訴訟法第二百九十九條第一項前段，槍砲彈
藥刀械管制條例第七條第四項、第十二條第四項，刑法第二條第
一項、第十一條前段、第三百零五條、（修正前）第二十八條、
（修正前）第五十五條、（修正前）第五十六條、（修正前）第
四十七條、第四十二條第三項、（修正前）第五十一條第五款、
（修正前）第三十八條第一項第一款，罰金罰鍰提高標準條例第
一條，判決如主文。
本案經檢察官高如應到庭執行職務。
中    華    民    國    95    年    12    月    15    日
                  刑事第一庭  審判長法  官  周  淡  怡
                                    法  官  吳  永  梁
                                    法  官  周  莉  菁
以上正本證明與原本無異。
如不服本判決，應於判決送達後十日內向本院提出上訴狀（須附
繕本），上訴於臺灣高等法院臺中分院。
中    華    民    國    95    年    12    月    21    日
                                    書記官  黃  當  易
附錄本判決論罪科刑法條：
槍砲彈藥刀械管制條例第七條
未經許可，製造、販賣或運輸火砲、肩射武器、機關槍、衝鋒槍
、卡柄槍、自動步槍、普通步槍、馬槍、手槍或各類砲彈、炸彈
、爆裂物者，處死刑、無期徒刑或七年以上有期徒刑；處徒刑者
，併科新台幣三千萬元以下罰金。
未經許可，轉讓、出租或出借前項所列槍砲、彈藥者，處無期徒
刑或五年以上有期徒刑，併科新台幣一千萬元以下罰金。
意圖供自己或他人犯罪之用，而犯前二項之罪者，處死刑或無期
徒刑；處徒刑者，併科新台幣五千萬元以下罰金。
未經許可，持有、寄藏或意圖販賣而陳列第一項所列槍砲、彈藥
者，處五年以上有期徒刑，併科新台幣一千萬元以下罰金。
第一項至第三項之未遂犯罰之。
槍砲彈藥刀械管制條例第十二條
未經許可，製造、販賣或運輸子彈者，處一年以上七年以下有期
徒刑，併科新台幣五百萬元以下罰金。
未經許可，轉讓、出租或出借子彈者，處六月以上五年以下有期
徒刑，併科新台幣三百萬元以下罰金。
意圖供自己或他人犯罪之用，而犯前二項之罪者，處三年以上十
年以下有期徒刑，併科新台幣七百萬元以下罰金。
未經許可，持有、寄藏或意圖販賣而陳列子彈者，處五年以下有
期徒刑，併科新台幣三百萬元以下罰金。
第一項至第三項之未遂犯罰之。
刑法第三百零五條
以加害生命、身體、自由、名譽、財產之事，恐嚇他人致生危害
於安全者，處二年以下有期徒刑、拘役或三百元以下罰金。


司法院資訊處製作；財團法人民間司法改革基金會備份。
